臺灣臺中地方法院刑事判決　　　　　　　94年度易字第1653號
公　訴　人　台灣台中地方法院檢察署檢察官
被　　　告　丁○○
上列被告因詐欺案件，經檢察官提起公訴（九十三年度偵字第一
九０七八號、九十四年度偵緝字第五０七號），本院合議庭裁定
由受命法官獨任進行簡式審判程序，判決如下：
    主    文
丁○○連續幫助意圖為自己不法之所有，以詐術使人將本人之物
交付，處有期徒刑貳月，如易科罰金，以參佰元折算壹日。
    犯 罪 事 實
一、丁○○預知不詳姓名成年人在報紙上刊登收購金融機構帳戶
    之廣告，可能利用購得帳戶作為詐欺取財存提匯款使用，且
    其發生並不違背其本意，竟基於幫助詐欺取財之概括犯意，
    利用廣告上之電話聯絡，連續於九十三年五月下旬某日及同
    年六月十二日，在台中市○○路與民權路口，將其所有國泰
    世華商業銀行西台中分行第000000000000號帳
    戶，及彰化商業銀行水湳分行第000000000000
    00號帳戶之存摺、金融卡（包括密碼），以每一帳戶新台
    幣（下同）一千五百元之代價，出售予不詳姓名成年人。該
    不詳姓名成年人或所屬詐欺集團取得上開帳戶存摺、金融卡
    （包括密碼）後，即意圖為自己不法之所有，先於同年五月
    二十八日，打電話向乙○○佯稱其子幫同學擔保，該同學跑
    掉，要其子負責，要求其匯款，並故意讓乙○○聽聞很像其
    子之聲音，使乙○○信以為真，於同日前往合作金庫銀行軍
    功分行，匯款十五萬元至丁○○所有上開國泰世華商業銀行
    台中分行之帳戶；復於同年七月十四日在報紙上刊登不實之
    信用貸款廣告，誘使丙○○依廣告上之電話聯絡，而向丙○○詐稱辦理信用貸款須先支付手續費，使丙○○陷於錯誤，
    分別於同年七月十四日（二次）、同年七月十九日、同年七
    月二十日，前往彰化商業銀行北新竹分行，將現金三萬八千
    元、四萬二千元、四萬元、二萬七千元存入丁○○所有上開
    彰化商業銀行水湳分行帳戶，該不詳姓名成年人或所屬詐欺
    集團再利用金融卡領出詐欺所得。嗣因乙○○、丙○○發覺
    有異，始報警循線查獲。
二、案經台中市警察局第一分局、第五分局報請台灣台中地方法
    院檢察署檢察官偵查起訴。
    理    由
一、本件被告丁○○所犯係死刑、無期徒刑、最輕本刑為三年以
    上有期徒刑以外之罪，其於準備程序中就被訴事實為有罪之
    陳述，經告知簡式審判程序之旨，並聽取公訴人及被告之意
    見後，本院合議庭認為適宜而裁定由受命法官獨任進行簡式
    審判程序，先予敘明。
二、上揭犯罪事實，業據被告丁○○坦承不諱，並經被害人乙○○、丙○○於警訊時供述無訛，復有被告所有上開國泰世華
    商業銀行台中分行、彰化商業銀行水湳分行帳戶之開戶資料
    、交易明細表及被害人乙○○提出之合作金庫銀行匯款回條
    聯影本一份、被害人丙○○提出之彰化商業銀行存款憑條四
    份附卷可稽。被告預知不詳姓名成年人在報紙上刊登收購金
　　融機構帳戶之廣告，可能利用購得帳戶作為詐欺取財存提匯
　  款使用，仍以每一帳戶一千五百元之代價，將其所有上開國
    泰世華商業銀行台中分行及彰化商業銀行水湳分行帳戶之存
    摺、金融卡（包括密碼），出售予不詳姓名成年人，嗣該不
    詳姓名成年人或所屬詐欺集團，果據以作為詐欺取財存提匯
    款使用，被告自有幫助該不詳姓名成年人或所屬詐欺集團詐
    欺取財之不確定故意，本件事證明確，被告犯行已堪認定。
二、按刑法上之故意，以行為人對於構成犯罪之事實，均有具體
    確定之認識，並有意使其發生者為確定故意，而行為人對於
    構成犯罪之事實，雖無具體確定之認識，然已預見其發生，
    而其發生不違背其本意者，則為不確定故意。又行為人基於
    幫助他人犯罪之意思，為促成他人犯罪而為犯罪構成要件以
    外之行為，為幫助犯。本件被告預知不詳姓名成年人在報紙
    上刊登收購金融機構帳戶之廣告，可能利用購得帳戶作為詐
    欺取財存提匯款使用，仍以每一帳戶一千五百元之代價，將
　　其所有上開國泰世華商業銀行台中分行及彰化商業銀行水湳
　  分行帳戶之存摺、金融卡（包括密碼），售予不詳姓名成年
    人，作為該不詳姓名成年人或所屬詐欺集團詐欺取財存提匯
    款使用，此既不違背其當初出售帳戶存摺、金融卡（包括密
    碼）之本意，且係參與提供取得詐欺取財犯罪所得款項之工
    具，對此犯行施以助力，為詐欺取財罪構成要件以外之行為
    ，應以詐欺取財罪之幫助犯論之。核被告所為，係犯刑法第
    三十條第一項、第三百三十九條第一項之幫助詐欺取財罪。
    被告先後二次幫助詐欺取財犯行，時間緊接，犯罪構成要件
    相同，顯係基於概括犯意反覆為之，為連續犯，應論以一罪
    ，依刑法第五十六條規定加重其刑。又被告係幫助不詳姓名
    成年人或所屬詐欺集團犯詐欺取財罪，為從犯，應依刑法第
    三十條第二項規定，按正犯之刑減輕之，並予先加後減。爰
    審酌被告除曾於七十三年、七十五年間，因竊盜案件，經台
    灣高等法院分別判處有期徒刑六月、八月外，另無其他不良
    前科（見卷附台灣高等法院被告前案紀錄表），出售其所有
    上開金融機構帳戶之存摺、提款卡（包括密碼），幫助詐欺
    取財，雖危害社會治安，惟事後已坦承上情，態度尚佳，且
    獲得代價不多，情節尚非嚴重，及其犯罪動機、目的、手段
    、所生損害等一切情狀，處以如主文所示之刑，並諭知易科
    罰金之折算標準。
據上論斷，應依刑事訴訟法第二百七十三條之一第一項、第二百
九十九條第一項前段，刑法第五十六條、第三百三十九條第一項
、第三十條第一項、第二項、第四十一條第一項前段，罰金罰鍰
提高標準條例第一條前段、第二條，判決如主文。
本案經檢察官甲○○到庭執行職務。
中　　華　　民　　國　　94　　年　　10　　月　　11　　日
                  刑事第八庭    法  官  鍾堯航
上正本證明與原本無異。
如不服本判決，應於送達後十日內向本院提出上訴狀（須附繕本
），上訴於台灣高等法院台中分院。
                                書記官  葉泰濃
中　　華　　民　　國　　94　　年　　10　　月　　11　　日
附錄本案論罪科刑法條全文
刑法第三百三十九第一項：
意圖為自己或第三人不法之所有，以詐術使人將本人或第三人之
物交付者，處五年以下有期徒刑、拘役或科或併科一千元以下罰
金。
